# 请教陈版：在租赁的土地上自建建筑物的处理

提问人：xiongxiaozhen 时间：2013-01-12 14:05:49
请问陈版：如果租赁土地的期限为 12 年，租赁合同约定在到期后，在出租房仍需继续出租的情况下，承租方仍有优先续租的权利。
被审计单位在此土地上建了加气站，入账固定资产并按 30 年计提折旧，这样是否妥当？ 谢谢！

回答人：chenyiwei
1 、此类在租赁的土地上建造的房屋建筑物，理论上是符合固定资产的持有目的和使用寿命条件的，因此理论上确认为固定资产更合适。但实务上通常的做法是将其作为对经营租入资产的改良，计入长期待摊费用。 2 、无论是计入固定资产还是长期待摊费用，都存在确定一个折旧（摊销）年限的问题。一般情况下，除非有很明确的证据表明将会续租，否则折旧或摊销年限不能超过该设施建成时该土地的剩余租赁期限。如果合同约定租赁期满时该设施由出租方作价收购，则在计算应折旧或应摊销金额时，可将其作为残值预留。

提问人：ttxx1234 时间：2014-06-02 09:44:10
《增值税条例实施细则》第二十三条：纳税人新建、改建、扩建、修缮、装饰不动产，均属于不动产在建工程。 承租方对承租房屋进行改建、扩建、修缮、装饰，会计上有明确的规定吗？

回答人：chenyiwei
承租人对经营租赁租入的房屋进行改扩建的，应作为租入固定资产改良支出处理，计入长期待摊费用。在租入土地上建造房屋等支出的处理见我前面的回复。

提问人：ttxx1234 时间：2014-06-03 19:51:41
请问： 湖南省地方税务局关于道县琅东大酒店将承租房屋添建和装修如何征收房产税的批复湘地税函[2008]92号难道有问题？会计上应计入长期待摊费用，为什么税法上需计房产原值？

回答人：chenyiwei
虽然最初的条例规定房产税的计税余值以会计核算为基础，但 20 多年来会计制度和准则已有很大变化，税法上也已出现不少例外规定。例如， 2008 年时，新企业会计准则的实施范围还不广，大部分企业还在执行《企业会计制度》，而在《企业会计制度》体系下，对经营租入固定资产的改良是计入固定资产的（单设“1503 经营租入固定资产改良”科目）。所以在不清楚具体背景的情况下，很难判断该税务文件一定有问题。